---
title: "OH"
author: "Oh"
date: '2019 6 25 '
output: html_document
---

```{r setup, include=FALSE}
knitr::opts_chunk$set(echo = TRUE)
```

## 6. 모비율 추정

1. 어느 대학교에서 대중교통을 이용하여 등교하는 학생의 비율을 알아보기 위하여 이 학교 학생 중 n 명을 임의 추출하여 조사한 결과 50%의 학생이 대중교통을 이용하여 등교하는 것으로 나타났다. 이 결과를 이용하여 이 대학교 전체 학생 중에서 대중교통을 이용하여 등교하는 학생의 비율 p에 대한 신뢰도 95%의 신뢰 구간을 구하시오.

```{r}
p <- 0.5
n <- 100
alpha <- 0.05


prop.test(50, 100, 0.5)

# 약 0.403 ~ 0.596



```


2. 어느 음식점에서 새로운 메뉴를 개발하여 이 메뉴에 대한 선호도를 조사하기로 하였다. 고객 100명을 임의추출하여 이 메뉴에 대한 반응을 조사하였더니 이들 중 4/5가 선호한다고 하였다. 전체 고객의 새로운 메뉴에 대한 선호도를 p라 할 때, 모비율 p에 대한 신뢰도 95%의 신뢰구간을 구하시오.

```{r}


n <- 100
sp <- 80
p <- 0.8


prop.test(80, 100, 0.8)

# 95% 신뢰구간 : p = 0.711 ~ 0.866
# p-value = 0.8 > 0.05

```


3. 우리나라 성인 남성의 흡연율을 조사한다고 한다. 이에 성인 남자 1,000명을 무작위로 뽑아 흡연 여부를 조사하였더니, 430명이 흡연을 하고 있었다. 이때 흡연율(모비율)에 대한 90% 신뢰구간을 추정하시오.

```{r}
# 90% 신뢰도 (1.645)
n <- 1000
p <- 430/1000
ll <-  0.43-1.645 * sqrt(0.43 * (1-0.43) / (1000))
ul <- 0.43+1.645 * sqrt(0.43 * (1-0.43) / (1000))
cat(ll, " ~ ", ul)


```


## 7. 1-Sample T 테스트

1.A회사의 건전지의 수명시간이 1000시간 일 때, 무작위로 뽑은 10개의 건전지에 대한 수명은 다음과 같다.
   [ 980, 1008, 968, 1032, 1012, 996, 1021, 1002, 996, 1017 ] 
   샘플이 모집단과 같다고 할 수 있는가?

```{r}

p1 <-c(980,1008,968,1032,1012,996,1021,1002,996,1017)
t.test(p1, mu=1000)

# p-value = 0.611 > 0.05 채택
# # 유희확율 0.05 보다 값이 큼, 귀무가설을 기각하지 못하므로 모집단과 다르지 않음.
```



2. 어떤 반의 학생들의 수학 평균성적은 55점이었다. 0교시 수업을 시행하고 나서 학생들의 시험 성적은 다음과 같다.
   [58, 49, 39, 99, 32, 88, 62, 30, 55, 65, 44, 55, 57, 53, 88, 42, 39]
0교시 수업을 시행한 후, 학생들의 성적은 올랐다고 할 수 있는가?

```{r}
p2 <- c(58,49,39,99,32,88,62,30,55,65,44,55,57,53,88,42,39)
t.test(p2, mu=55,alternative = 'greater')
# p-value = 0.404 > 0.05 
# 유희확율 0.05 보다 값이 큼, 귀무가설을 기각하지 못하므로 성적이 올랐다고 볼 수 없음.

```


3. 2006년 조사에 의하면 한국인의 1인 1일 평균 알코올 섭취량이 8.1g 이다. 2008년 무작위로 뽑은 알코올 섭취량은 다음과 같다.
  [15.50, 11.21, 12.67, 8.87, 12.15, 9.88, 2.06, 14.50, 0, 4.97]
   평균 알코올 섭취량이 달라졌다고 할 수 있는가?
   
```{r}
p3 <- c(15.50, 11.21, 12.67, 8.87, 12.15, 9.88, 2.06, 14.50, 0, 4.97)
t.test(p3, mu=8.1)
# p-value = 0.530 > 0.05
# 유희확율 0.05 보다 값이 큼, 귀무가설을 기각하지 못하므로 알코올 섭취량이 달라졌다고 할 수 없다.

```
   
