---ㅇ---

```{r setup, include=FALSE}
knitr::opts_chunk$set(echo = TRUE)
```

## 1. 다음의 문제가 베르누이 시행인지 판단하시오.

1) 영화관에서 줄을 기다리는 시간을 측정한다.
- 아니다!
2) 전화가 왔을 때, 전화를 한 사람이 여자인지를 측정한다.
- 맞다!
3) 주사위를 한 번 던졌을 때, 나오는 숫자를 체크한다.
- 아니다!
4) 주사위를 한 번 던졌을 때, 숫자 2가 나오는지를 체크한다.
- 맞다!


## 2. 한 축구 선수가 페널티킥을 차면 5번 중 4번을 성공한다고 한다. 

1) 이 선수가 10번의 페널티킥을 차서 7번 성공할 확률을 구하시오


```{r pressure, echo=FALSE}
n <- 10
p <- 4/5
x <- 0:n
pbinom(10, size= n, prob= p) - pbinom(6, size= n, prob= p)
```

## 3. A라는 회사는 스마트폰의 한 부품을 만드는 회사로, 이 A사의 불량률은 5%로 알려져 있다.

1) 이 회사의 제품 20개를 조사했을 때, 불량이 2개 이하로 나올 확률을 구하시오.

```{r}
n <- 20
p <- 0.05
x <- 0:n
1 - pbinom(2, size= n, prob= p) 
```

## 4. 어떤 희귀 바이러스에 감염되었을 때, 회복할 수 있는 치료율은 20%라고 한다. 

1) 이 바이러스에 감염된 환자 20명을 치료했을 때, 적어도 2명 이상은 회복될 확률을 구하시오

```{r}
n <- 20
p <- 0.2
x <- 0:n

1 - dbinom(1, size= n, prob= p) 
```

## 5. 주사위 두 개를 던졌을 때, 눈금의 합이 6이 될 확률을 구하시오.
```{r}
# 주사위를 던져 합이 6이 나올 확율 (1,5)(2,4)(3,3)(4,2)(5,1) 
# 5/36
```


## 5. A라는 전구회사에서 생산하는 전구의 수명은 800일이고 표준편차는 40일인 정규분포를 따른다고 한다.

1) 이때 전구의 수명이 750일 이하일 확률을 구하시오.

```{r}
options(digits = 3)
mu <- 800
sigma <- 40
pnorm(750, mean= mu, sd=sigma)
```


## 6. 어느 한 회사에 다니는 종업원들의 근무기간을 조사하였더니, 평균은 11년이고 분산이 16년인 정규분포를 따른다고 한다. 

1) 20년 이상 근무한 종업원의 비율을 구하시오.

```{r}
mu <- 11
sigma <- sqrt(16)
1- pnorm(19, mean= mu, sd=sigma)
```

2) 근무연수가 가장 오래된 10%의 종업원은 이 회사에서 몇 년 이상 근무했다고 볼 수 있는가?
  

```{r}
mu <- 11
sigma <- sqrt(16)
qnorm(0.80, mean=mu, sd=sigma)
```

## 7. 어느 고등학교 3학년 학생들의 수학성적은 평균이 70이고 표준편차가 8인 정규분포를 따른다고 한다.

1) 이때 점수가 80점 이상이고 90점 이하인 학생의 비율을 구하시오.

```{r}
mu <- 70
sigma <- 8
pnorm(90, mean= mu, sd=sigma) - pnorm(80, mean= mu, sd=sigma)
```

## 8. 확률변수 X가 평균이 1.5, 표준편차가 2인 정규분포를 따를 때, 실수 전체의 집합에서 정의된 함수 H(t)는 H(t) = P(t ≤ X ≤ t+1) 이다.

1) H(0) + H(2)의 값을 구하시오.

```{r}
mu <- 1.5
sigma <- 2

# H(0) = (0 <= x <= 1), H(2) = (2 <= x <=3)
pnorm(0.25, mean= mu, sd=sigma)
pnorm(0, mean= mu, sd=sigma)
d1 <- dnorm(0.75, mean= mu, sd=sigma)
d2 <- dnorm(-0.25, mean= mu, sd=sigma)
(d1 - d2) * 2
```






