---
---

```{r setup, include=FALSE}
knitr::opts_chunk$set(echo = TRUE)
library(dplyr)
```

## 2-Sample T

1. mtcars 데이터셋에서 자동차 기어 종류(am: 오토/수동)에 따른 mpg의 차이가 통계적으로 유의한지 t-test를 통해 확인해 보시오.


```{r}
data <- mtcars

var.test(data$mpg ~ data$am)
# p-value > 0.05 이므로 영가설 채택, 즉 두 집단의 분산은 서로 같다.
``` 
```{r}
t.test(data$mpg ~ data$am, mu=0, var.equal=TRUE)
# p-valure < 0.05 이므로, 대립가설 채택, 즉 수동/오토에 따라 mpg의 차이가 있다. 
```


2.MASS 패키지에 내장된 Cars93 데이터프레임에 대해서 생산국(Origin)이 USA vs. non-USA 2개의 group 에 대해서 차 가격(Price)의 평균이 차이가 있는지를 검정해보시오.

```{r}
data1 <- Cars93
var.test(data1$Price ~ data1$Origin)

```
```{r}
t.test(data1$Price ~ data1$Origin, mu=0, var.equal=TRUE)
# p-valure > 0.05 이므로, 영가설 기각, 즉 생산국에 따른 차 가격의 평균의 차이는 없다.
```


3. mpg 데이터셋에서 다음을 검정해 보시오.
1) subcompact 자동차와 midsize 자동차의 고속도로 연비
```{r}
p5<- mpg

p6 <- p5 %>%
  filter(class%in% c('midsize','subcompact'))

var.test(p6$hwy ~ p6$class)

```

```{r}
t.test(p6$hwy ~ p6$class, mu=0, var.equal=FALSE)
```

2) 일반 휘발유(r)와 고급 휘발유(p)의 도시 연비
```{r}

```

3) subcompact 자동차의 전륜구동(f)이냐 후륜구동(r)이냐에 따른 도시 연비
```{r}

```









## Paired T

1. 새로운 당뇨병 치료제를 개발한 제약사에서는 치료에 지대한 영향을 주는 외부요인을 통제하기 위해 10명의 당뇨병 환자를 선별하여 1달 동안 '위약(placebo)'을 투여한 기간의 혈당 수치(Xi)와 '신약(new medicine)'을 투여한 1달 기간 동안의 혈당 수치(Yi)를 측정하여 짝을 이루어 혈당 차이를 유의수준 5%에서 비교하시오.


```{r}
plot(pressure)
```


2.두 종류의 신발 밑창의 원재료가 닳는 정도가 차이가 있는지를 검정하기 위해서 10명의 소년에게 한쪽은 A라는 원재료로 만든 신발을 신기고, 다른 한쪽은 B라는 원재료로 만든 신발을 신긴 후에, 일정 기간이 지난후에 신발을 수거하여 10명의 각 소년의 왼쪽 신발 밑창의 닳은 정도와 오른쪽 신발 밑창의 닳은 정도의 차이를 비교하여 두 종류 원재료의 재질이 다른지를 검정하시오.


```{r}

```

