

```{r setup, include=FALSE}
knitr::opts_chunk$set(echo = TRUE)
library(MASS)
```



## 회귀분석

 1.부모의 키가 클수록 자식의 키도 상대적으로 크다고 하는데, 아버지의 키와 아들의 키를 조사하였더니 아래와 같이 나왔다고 한다. 이 자료를 바탕으로 해서 회귀식을 구하고 아버지의 키가 165cm일 때 아들의 키는 얼마인지 예측하시오. 	아버지의 키(x):	150  160  170  180  190	아들의 키(y):	176  179  182  181  185


```{r}
fa <- c(150,160,170,180,190)
son <- c(176,179,182,181,185)
ki <- data.frame(fa,son)

k1 <- lm(son ~ fa, data = ki)
anova(k1)
summary(k1)
# 아버지의 키가 165cm 일때 아들의 키는 얼마 인가?
cat(146.6 + (0.2*(165)),"cm")
```


 2.소득이 높을수록 신용카드 사용량이 많아진다고 하는데, 월 소득 대비 신용카드 사용량을 조사하였더니 아래와 같이 나왔다고 한다. 이 자료를 바탕으로 해서 회귀식을 구하고, 월 소득이 250만원일 때 신용카드 사용량을 예측하시오. (단위: 만원) 	
 월 소득(x):	100  200  300  400  500 	
 카드 사용량(y):	 30    70    85  140  197

```{r}
mc <- c(100,200,300,400,500)
cu <- c(30,70,85,140,197)
ca <- data.frame(cu,mc)


c1 <- lm(cu ~ mc, data = ca)
anova(c1)
summary(c1)
# 월 소득이 250만원일때 신용카드 샤용량을 예측하시오
cat(-16.8 + 250*(0.404),"만원")

```

 3. mtcars 데이터셋에서 배기량(disp)에 따른 마력(hp)의 회귀식을 구하시오.

```{r}
data <- mtcars
hp1 <- lm(data$hp ~ data$disp, data=data)
anova(hp1)
summary(hp1)

# y = 45.73+0.43(x)


```


 4. MASS 패키지를 설치하고, 이 패키지 안에 있는 Boston 데이터셋을 이용하여 Boston 인근의 집값을 결정하는 다중회귀 모델을 만드시오.
  
```{r}
data1 <- Boston

medv1 <- lm(medv ~ . , data=data1)     # . <- 나머지 변수 전부다 적용
summary(medv1)

AIC(medv1)

# 결과 값중 indus, age는 관계성이 부족하므로 제외 후 다중 회귀분석
medv2 <- lm(medv ~ crim + zn + chas + nox + rm + dis +rad + tax + ptratio + black + lstat, data = data1)
summary(medv2)
AIC(medv2)

# medv2 결과 값중 crim, chas 는 관계성이 다른 항목보다 (**개) 부족하므로 제외 후 다중 회귀분석
medv3 <- lm(medv ~ zn + nox + rm + dis +rad + tax + ptratio + black + lstat, data = data1)
summary(medv3)
AIC(medv3)


AIC(medv1, medv2, medv3)
# AIC분석 후 확인 결과 Boston의 집값을 다중 회귀모델은 mdev2(indus, age 제외)이 가장 적절한 것으로 보인다.


```


```{r}
# stepwise (backward)

step(medv1, direction = 'backward')
# stepwise(backward) 실행 시  medv ~ crim + zn + chas + nox + rm + dis + rad + tax + ptratio + black + lstat 의 회귀모델 적합
```
  
  